# 股权未超过50%，甲股东是否控制A公司

提问人：xmuf1 时间：2017-03-10 15:52:42
请教陈版，甲、乙、丙、丁四方成立一家A公司，甲占36%，乙15%，丙10%，丁39%，甲和乙签订协议，约定乙投票必须和甲保持一致，A公司不设董事会，设执行董事，董事由甲任命， 这种情况下，甲股东是否构成控制A公司，A公司能不能列入甲股东的合并报表？谢谢！

回答人：chenyiwei
这种情况下有可能是由甲控制A的。但建议进一步了解：（ 1 ）该一致行动协议有无合理的商业理由；（ 2 ）一致行动的期限，以及乙是否有权退出；（ 3 ）丙和丁另两方的角色和作用。